# 成本核算

提问人：wx_6160292c64e2 时间：2022-07-29 15:36:26
请教陈老师：
在对半成品是否保留工费的问题，是否针对业务特点，若生产周期短，工费比例低的企业可以考虑不保留工费。有无其他特点呢？或者有无其他考虑呢？

回答人：chenyiwei
一般可以这样考虑，即在不超过重要性原则下的可接受限度的前提下，允许一定程度上的简化处理。前提是简化处理结果与标准方法下的处理结果之间的差异不超过重要性水平。